【裁判字號】    99,抗,259
【裁判日期】    991217
【裁判案由】    本票裁定
【裁判全文】
臺灣板橋地方法院民事裁定               99年度抗字第259號
抗  告  人  謝詠平
            謝宜均原名謝玉玲.
相  對  人  國泰世華商業銀行股份有限公司
法定代理人  汪國華
上列當事人間因本票裁定事件，抗告人對於中華民國99年10月21
日本院99年度司票字第4880號裁定提起抗告，本院裁定如下：
    主  文
抗告駁回。
抗告程序費用新臺幣壹仟元由抗告人負擔。
    理  由
一、按執票人向本票發票人行使追索權時，得聲請法院裁定後強
    制執行，票據法第123 條定有明文。又本票執票人依上開法
    條之規定，聲請法院裁定及抗告法院之裁定，僅依非訟事件
    程序，以審查強制執行許可與否，並無確定實體上法律關係
    存否之效力，如發票人就票據債務之存否有爭執時，應由發
    票人提起確認之訴，以資解決（最高法院56年台抗字第714
    號、57年台抗字第76號判例意旨參照）。
二、本件相對人主張：其執有抗告人於民國86年9 月11日共同簽
    發以臺北縣板橋市為付款地，免除作成拒絕證書，內載金額
    新臺幣（下同）2,750,000 元，到期日99年6 月11日之本票
    1 紙（下稱系爭本票），詎於到期日提示後尚有1,046,951
    及自99年6 月11日起至清償日止，按年息百分之6.01計算之
    利息未獲清償，爰依票據法第123 條聲請裁定許可強制執行
    等情，已據提出本票1 紙為證，原裁定予以准許，即無不合
    。
三、抗告意旨略以：相對人固曾向相對人貸款，即86年9 月11日
    勞工貸款1,600,000 元、蘆洲房屋貸款1,150,000 元，88年
    8 月17日永和房屋貸款1,500,000 元，惟截至99年11月11日
    止，貸款餘額僅剩542,569 元，即勞工貸款485,324 元、蘆
    洲房屋貸款57,245元，並非相對人所稱之2,750,000 元；又
    相對人每月皆按時匯款繳納貸款，多年來並無異狀，直至97
    年5 月2 日及97年6 月26日，各30,000元共60,000元，應匯
    入蘆洲房屋貸款帳戶，然因相對人櫃台員作業疏失，該筆款
    項誤存於永和房屋貸款，經抗告人提出異議，但相對人所屬
    人員並未具體解決而以推拖方式拖延，致抗告人遲延繳息信
    用受損害，相對人以瞞騙不實方式使鈞院做出錯誤裁定，爰
    提起抗告，請求駁回相對人之聲請等語。惟查，抗告人所稱
    情節即使屬實，核屬抗告人與相對人間實體上之爭執問題，
    自應由抗告人另行提起訴訟，以資解決，非本件非訟程序所
    得審究，故本件仍應為許可強制行之裁定。
四、據上論結，本件抗告為無理由，依非訟事件法第46條、第21
    條第2 項、第24條第1 項，民事訴訟法第495 條之1 第1 項
    、第449 條第1 項、第85條第1 項，裁定如主文。
中    華    民    國    99    年    12    月    17    日
                  民事第一庭    法  官  高文淵
以上正本係照原本作成。
如不服本裁定，僅得於收受本裁定正本送達後10日內，以適用法
規顯有錯誤為理由，向本院提出再抗告狀（須附繕本1 份及繳納
再抗告裁判費新臺幣1,000 元），經本院許可後始可再抗告。
中    華    民    國    99    年    12    月    17    日
                                書記官  黃瀅螢

司法院資訊處製作；財團法人民間司法改革基金會備份。
